臺灣宜蘭地方法院民事裁定　　　　　　 100年度監宣字第25號
聲　請　人　謝淑惠
上列聲請人聲請監護宣告事件，本院裁定如下：
    主  文
宣告林萬通（男、民國○○年○月○日生、身分證統一編號：Ｚ00000
0000號）為受監護宣告之人。
選定謝淑惠（女、民國○○年○月○○日生、身分證統一編號：Ｚ0000
00000號）、劉美津（女、民國○○年○○月○○日生、身分證統一編
號：Ｚ000000000號）為受監護宣告之人之監護人。
指定陳俞妗（女、民國○○年○月○○日生、身分證統一編號：Ｚ0000
00000號）為會同開具財產清冊之人。
聲請費用新臺幣壹仟元由受監護宣告之人負擔。
    理  由
一、按「對於因精神障礙或其他心智缺陷，致不能為意思表示或
    受意思表示，或不能辨識其意思表示之效果者，法院得因本
    人、配偶、四親等內之親屬、最近一年有同居事實之其他親
    屬、檢察官、主管機關或社會福利機構之聲請，為監護之宣
    告」，民法第14條第1項定有明文。再「法院為監護之宣告
    時，應依職權就配偶、四親等內之親屬、最近一年有同居事
    實之其他親屬、主管機關、社會福利機構或其他適當之人選
    定一人或數人為監護人，並同時指定會同開具財產清冊之人
    」，民法第1111條第1項亦著有明文。
二、本件聲請人劉淑惠主張其配偶林萬通於民國100年4月8日因
    敗血性休克無法言語，致不能為意思表示或受意思表示，或
    不能辨識其意思表示之效果，為此依法聲請對林萬通為監護
    之宣告等語。
三、本院審驗林萬通之心神狀況，並採用國立陽明大學附設醫院
    鑑定醫師李明儀之精神鑑定報告，認林員目前診斷應為「缺
    氧性腦病變」，綜合資料研判，林員目前之精神狀態已經因
    此致「不能為意思表示或受意思表示，且不能辨識其意思表
    示之效果」，目前精神狀態，應已達監護宣告之程度，此有
    該院100年7月15日陽大附醫精字第1000005146號函所附精神
    鑑定報告書1件附卷可稽。爰依首開民法第14條第1項之規定
    ，宣告林萬通為受監護宣告之人。
四、又聲請人為林萬通之配偶，與林萬通之母劉美津均具有意願
    並適任監護人，由其兩人擔任林萬通之共同監護人堪認妥適
    ；再聲請人除表示有意願監護林萬通，並主張由陳俞妗即林
    萬通之外甥女擔任會同開具財產清冊之人；經社工員訪視後
    評估，聲請人與劉美津適合共同監護，陳俞妗則適合擔任會
    同開具財產清冊之人，此有侯元芳社會工作師事務所100年6
    月20日100芳社所字第1000147號函所附之「成年人之監護權
    訪視評估報告」1件在卷可佐。爰依首開民法第1111條第1項
    之規定，選定聲請人、劉美津擔任林萬通之共同監護人，並
    依前揭訪視評估報告之建議，指定陳俞妗擔任會同開具財產
    清冊之人，以維護受監護宣告人之權益。
五、依民事訴訟法第608條第1項，裁定如主文。
中    華    民    國   100    年    7     月    30    日
                  臺灣宜蘭地方法院家事法庭
                      法  官  周健忠
以上正本與原本無異。
本裁定監護宣告部分不得抗告；如不服本裁定關於選定監護人及
指定會同開具財產清冊之人等部分，應於裁定送達後10日內向本
院提出抗告狀（應附繕本）。
中    華    民    國   100    年    7     月    31    日
                      書記官  邱美龍